---
title: "P2-bancos_portug"
output: html_notebook
---

# 1. Descripción del dataset

```{r}
banco <- read.csv("bancos_portug.csv", sep=",", stringsAsFactors=TRUE)

n_total <- nrow(banco) # Tamaño de la muestra

str(banco) # nos dice el tamaño de la muestra, el numero de variables y el tipo de cada variable
colSums(is.na(banco)) # devuelve el nº de valores NA para cada variable

# Distribución de la variable respuesta
table(banco$y)
prop.table(table(banco$y))

# Tablas rápidas de algunas categóricas
table(banco$job)
table(banco$marital)
table(banco$education)

# Resumen de algunas cuantitativas clave
summary(banco[, c("age", "balance", "duration", "campaign")])



```

# 2. Análisis de normalidad (test de Shapiro–Wilk e histogramas y gráficos Q–Q)

## Edad, Saldo, Duración de la llamada, Número de contactos

```{r}
par(mfrow = c(2,4))
hist(banco$age, main = "Histograma de age", xlab = "Edad")
qqnorm(banco$age); qqline(banco$age)
hist(banco$balance, main = "Histograma de balance", xlab = "Saldo")
qqnorm(banco$balance); qqline(banco$balance)
hist(banco$duration, main = "Histograma duration", xlab = "Duración (s)")
qqnorm(banco$duration); qqline(banco$duration)
hist(banco$campaign, main = "Histograma campaign", xlab = "Número contactos")
qqnorm(banco$campaign); qqline(banco$campaign)
par(mfrow = c(1,1))

shapiro_age <- shapiro.test(banco$age)
shapiro_balance <- shapiro.test(banco$balance)
shapiro_duration <- shapiro.test(banco$duration)
shapiro_campaign <- shapiro.test(banco$campaign)
shapiro_age
shapiro_balance
shapiro_duration
shapiro_campaign
```

# 3. Contrastes de hipótesis sobre diferencia de medias

## 3.1. Contraste bilateral: duración media según suscripción

### Resumen descriptivo por grupos

```{r}
tapply(banco$duration, banco$y, summary)
```

### Test t de Student (Welch)

```{r}
t_test_duration <- t.test(duration ~ y,
data = banco,
alternative = "two.sided",
var.equal = FALSE)
t_test_duration
```

-   \$\\bar{x}\_1\$ (sí suscriben) = `r round(t_test_duration$estimate[2], 1)` s

<!-- -->

-    \$\\bar{x}\_2\$ (no suscriben) = `r round(t_test_duration$estimate[1], 1)` s

## 3.2. Contraste unilateral: duración media respecto a valor histórico

```{r}
mean_duration <- mean(banco$duration)
sd_duration <- sd(banco$duration)
mean_duration; sd_duration

t_test_one <- t.test(banco$duration,
mu = 250,
alternative = "greater")
t_test_one
```

# 4. Contraste de proporciones

```{r}
# proporción de suscripciones entre dos grupos de la variable housing (tener o no hipoteca)

```

# 5. Análisis del impacto de los errores de tipo I y tipo II

## 5.1 Regla de decisión

```{r}

```

## 5.2 Error tipo II y potencia

```{r}

```

# 6. Análisis no paramétrico

## 6.1 Contraste de Wilcoxon: duración según suscripción

### Medianas por grupo

```{r}
# para situarnos un poco en lo que nos podría salir

```

### Test de Wilcoxon

```{r}

```

## 6.2 Contraste de Spearman: asociaición entre 'campaign' y 'duration'

```{r}

```
